臺灣高等法院高雄分院刑事判決　　　　96年度上訴字第1856號
上　訴　人
即　被　告　甲○○
　　　　　　　　　　　樓
上列上訴人因偽造文書案件，不服臺灣高雄地方法院96年度訴字
第106 號中華民國96年8 月6 日第一審判決（起訴案號：臺灣高
雄地方法院檢察署95年度偵續字第196 號），提起上訴，本院判
決如下：
    主  文
原判決撤銷。
甲○○連續行使偽造私文書，足以生損害於他人，處有期徒刑貳
年。
    事  實
一、甲○○自任會首，於民國88年10月10日（下稱10日會）及90
    年4 月20日（下稱20日會），向乙○○、戊○○、丙○○等
    人召集82會期、72會期之互助會，均採外標制，每會均為新
    臺幣（下同）3,000 元，每月開標1 次（10日會每3 個月、
    20日會每2 個月各加標1 次），以出標息最高之會員得標，
    活會會員每月繳交3,000 元，死會會員則繳交3,000 元加計
    標息，開標地點位於高雄巿小港區○○路46巷10號會員吳楊
    蘭住處。詎甲○○因嗣後財務狀況不佳，而萌冒標會款以為
    週轉之念，利用互助會會員彼此不熟識，且多數會員均信任
    會首而未親自到場投標，有機可乘，竟意圖為自己不法之所
    有，基於詐欺取財及偽造準私文書之概括犯意，於附表一、
    二所示時間，連續未經會員乙○○、丙○○、宋劉明珠、張
    簡秀全、丁○○、范日新、邱麗芝之同意，在紙張上偽造渠
    等之署押及金額，並偽造依習慣或特約足認係其等會員持以
    競標之標單，而持向出席投標活動之會員行使，且均順利得
    標，足以生損害於被冒標及其他活會會員，再將此不實之得
    標結果向其餘未得標之活會會員口頭告知（向被冒標者則稱
    係他人得標），致使活會會員（含被冒標者）陷於錯誤而交
    付會款，總計詐得499 萬5 千元。嗣甲○○於93年1 月20日
    因週轉不靈而宣告止會，經活會會員比對會員戊○○於開標
    時實際到場所見聞及未到場時依甲○○告知之開標結果製成
    紀錄，查知已為死會會員後，始知受騙上當。
二、案經乙○○訴請臺灣高雄地方法院檢察署檢察官偵辦起訴。
    理  由
一、證人范日新於偵查中之證詞，經查並無顯不可信之情事，依
    刑事訴訟法第159 條之1 第2 項之規定，應有證據能力（范
    日新於原審亦到庭作證並賦予被告詰問之機會）；另證人戊○○提出其整理之互助會標單2 紙雖屬被告以外之人於審判
    外之書面陳述，然其係依據其於標時到場而見聞以及未到場
    時詢問被告何人得標所製作，並無不法之情事，且與本案案
    情至有關連，被告及檢察官均同意為證據，依刑事訴訟法第
    159 條之5 第1 項之規定，亦有證據能力。
二、訊據被告固坦承有召募10日會、20日會，及冒標邱麗芝2 會
    ，惟否認有其他冒標情事，辯稱會員乙○○、丙○○、宋劉
    明珠、張簡秀全、丁○○、范日新得標伊均有如數支付會款
    ，其中丙○○、宋劉明珠、范日新等人均係透過乙○○來標
    會，標到的錢其有交給乙○○代為轉交云云。
三、惟查上揭事實，業據證人乙○○、丙○○、宋劉明珠、張簡
    秀全、丁○○、范日新、邱麗芝於原審、及偵查中證述明確
    （詳如後述），而被告亦坦承有冒標邱麗芝2 會之情事，雖
    被告曾辯稱伊有得邱麗芝之授權云云，無非卸責之詞，不足
    採信。至於被告雖否認有其他冒標情事，並以前詞為辯，然
    查：(一)、乙○○固有幫許啟又、李啟木（筆錄誤載許啟木）
    、吳金淑轉交過渠等3 人得標之會款，惟並無收到丙○○、
    宋劉明珠、范日新得標之會款，且丙○○、宋劉明珠、范日
    新3 人均證稱伊等要標會時均會親自打電話給被告（見偵續
    卷第54頁、原審卷第115 頁、202 頁、第228 頁），若乙○○真有冒名丙○○等人之名義標會收取得標款，並藉由代為
    轉交會款予被告，則被告於接獲丙○○等3 人欲行標會之電
    話時，彼此對話中即可獲悉，（例如范日新係在第53會遭冒
    標，范日新證稱伊60幾會時想標都標不到，見偵續卷第21頁
    ），況死會、活會會員所繳交之會款不同，縱乙○○為隱瞞
    丙○○、宋劉明珠等人遭其冒標之實情，進而貼補外標之標
    息予被告，惟證人丙○○、宋劉明珠均證稱會錢有時被告來
    收等情（見原審卷第201 、202 頁），足見被告並不乏與證
    人丙○○、宋劉明珠直接接觸之機會，就丙○○、宋劉明珠
    所參與之互助會，究係死會與活會之重要事項，自可從直接
    收取之會款數額或言談間查知異狀，豈容乙○○一手遮天，
    是被告前揭所辯，顯不足採。(二)、乙○○、丙○○、宋劉明
    珠、張簡秀全、丁○○、范日新、邱麗芝均為被告之會員，
    除本件會款糾紛外，並無其他怨隙，實無甘冒偽證罪責設詞
    攀誣之理，而渠等除乙○○有幫丙○○、范日新、宋劉明珠
    收會款給被告外，彼此之間僅同屬會員而無利害關係，若非
    被告確有冒標渠等互助會部分，當不致於一致供稱被告有冒
    標情事；況丙○○、宋劉明珠、張簡秀全、丁○○對於渠等
    確實有參與競標並得標的部分，亦照實證述，並無就標單上
    所示其等之得標紀錄一概否認之情形，益證渠等證詞非虛。
    (三)、證人戊○○於原審證稱伊有跟被告所召集之10會、20日
    會，開標時伊會到場，很少不到，就算沒到，伊也會打電話
    聯絡被告問何人標到，標多少錢，開標紀錄伊都有登載，原
    審卷第90、92頁係會單，第91、93頁所附之會單紀錄係伊根
    據伊到標會現場看到及被告跟伊講的作記載所謄出等語明確
    （見原審卷第196 頁）；被告於原審亦供稱戊○○每次開標
    之後都有問何人標到，如果她有去標會她回家會登記，如果
    沒有去的話，她會打電話來問我何人標到，所以我的會單與
    她記載都是一樣等語相符（原審卷第97頁），足證戊○○所
    整理謄出之會單堪信與實際標會情形大致相符。而觀諸戊○○謄出之會單，其中10日會第58會記載「不知」，第62、65
    會記載「無人」，20日會第40、42會記載「無名」等情，證
    人戊○○於審稱「無名」、「無人」部分是被告跟伊說，隨
    便寫一個人等語明確（原審卷第203 頁），衡諸常理，被告
    若無冒標情事，豈會叫戊○○隨便寫一個人？綜上各情，被
    告確有冒標情事，洵堪認定。
四、又查
(一)、10日會部分：
(1)、證人乙○○於原審證稱伊參加10日會共8 會，以伊自己、李
    啟湖名義各參加2 會，以陳玉勤、陳玉花、陳秋蓮、余秋雲
    名義各參加1 會，伊所參加之會均屬活會，均被被告偷標等
    語（原審卷第198 頁）；核與被告於本院供稱乙○○、李啟
    湖各2 會、陳玉勤、陳秋蓮、余秋雲、陳玉花各1 會等情相
    符（本院卷第41頁），被告嗣於本院審理中另稱乙○○部分
    係以乙○○、李啟湖、陳秋蓮名義各參加2 會，陳玉勤、陳
    玉花各參加1 會，惟此與被告、乙○○前揭供述不符，應不
    足採信。且參酌戊○○所提出會單上之記載：此部分應係冒
    標第22、27、35、47、56、61、64會及（51、59會其中一會
    ，該2 會1 會撥給乙○○，1 會撥給丁○○，2 會均冒標，
    詳如丁○○部分）。
(2)、證人邱麗芝於原審證稱伊跟2 會，伊要去標會時發現該2 會
    已經是死會（原審卷第55頁）；參酌戊○○、被告所提出會
    單（本院卷第100 頁）上之記載：此部分應係冒標第39、58
    會。
(3)、證人丙○○於原審證稱伊有跟被告10日會2 會，都是活會，
    事後才知都被冒標等語（原審卷第200 、201 頁）；參酌戊○○所提出會單上之記載：此部分應係冒標第15、34會。
(4)、證人宋劉明珠於原審證稱伊參加10日會2 會，用宋管菁及伊
    名字，伊標自己之名字1 會，另1 會是活會等語（原審卷第
    202 頁）；參酌戊○○所提出會單上之記載：此部分應係冒
    標第41會。
(5)、證人張簡秀全於原審證稱伊參加10會2 會，已標1 會，另1
    會沒標，會錢都是被告到伊家中，沒有託別人過等語（原審
    卷第203 、204 頁）；參酌戊○○所提出會單上之記載：張
    簡秀全係在30、32會得標，而張簡秀全無法供述何次為其得
    標，基於有利被告之原則，本院認定被告冒標第32會。
(6)、證人丁○○證稱伊有參加10日會5 會，已標2 會（原審卷第
    205 頁），核與被告於本院供稱丁○○參加5 會相符（本院
    卷第41頁），且丁○○證稱4 會用伊名字（阿香）、1 會是
    從陳秋蓮撥過來的等語，與原審卷90頁會單上記載阿香4 會
    、陳秋蓮2 會相符（被告供稱陳秋蓮2 會均為乙○○所參加
    ，但此與(1)所示乙○○、被告所述不符，陳秋蓮其中1 會應
    係讓與丁○○堪予認定），至於丁○○曾稱伊名字參加3 會
    ，他人名義撥2 會核與會單記載不符，被告另稱丁○○參加
    4 會，核與丁○○、被告上揭供述不符，亦不足採。又參酌
    戊○○、被告所提出會單（本院卷第99、100 頁）上之記載
    ：丁○○係分別在第3 、20、37、62會及51、59會其中1 會
    得標（該2 會1 會撥給乙○○，1 會撥給丁○○）（丁○○
    於本院供稱係41、65會得標，每會1,200 元，核與前述會單
    記載不符，應不足採），並基於有利被告之認定，認被告所
    冒標應係第37、62會及51、59會其中1 會。
(7)、；證人范日新於原審證稱伊以伊先生劉錦興名義參加，伊還
    沒有標會等語明確（原審卷第227 頁）；參酌戊○○所提出
    會單上之記載：此部分應係冒標第53會。
(二)、20日會部分：
(1)、證人乙○○於本院證稱20日會伊以本人及陳玉花、李啟湖名
    義各參加3 會，都是活會（本院卷第68頁，乙○○另稱伊12
    會均屬活會，但其中3 會係李啟木加會，非乙○○參加）、
    核與被告於本院供稱乙○○、陳玉花、李啟湖名義各參加3
    會等情相符（本院卷第41頁），至於會單上李啟湖雖只有1
    會，但被告於本院審理時供稱係編號32、33之會讓與李啟湖
    等語明確（本院卷第96），乙○○雖稱被告係讓與編號第12
    、28號之會，惟觀之證人戊○○提出之會單（原審卷第92頁
    ）第33號已載明陳毓鷗（即乙○○），編號第22號邱淑珍欄
    亦已劃去，被告此部分供述應屬可採。參酌戊○○、被告所
    提出會單（原審卷第93頁、本院卷第102 、103 頁）上之記
    載：此部分應係冒標第2 、7 、15、22、32、35、38、40、
    42 會 。
(2)、證人丙○○於原審證稱20日會有6會，其中4會以伊名義，另
    2會則係他人不要，由伊頂替，伊已以其名義標2會，仍有4
    會活會，但事後查證，20日會4 會被偷標等語（原審卷第20
    0 、第201 頁），被告就何會讓與丙○○，前後供述未盡一
    致，本院依據被告提出丙○○得標紀錄上記載，認定係將28
    、29會轉給丙○○（本院卷第104 項、原審卷第200 頁），
    足證丙○○確有參加6 會，參酌戊○○、被告所提出會單上
    之記載：丙○○係分別於第14、17、21、23、28、44會得標
    ，且丙○○於本院到庭證述17、21該2 會確為伊本人得標等
    語，被告此部分應係冒標第14、23、28、44會。
(3)、證人張簡秀全於原審證稱20日會參加2 會，都沒褾。全部被
    冒標等語（原審卷第204 頁），參酌戊○○所提出會單上之
    記載：張簡秀全係分別於第11、36會得標，被告應係冒標第
    11、36會。
五、按互助會中已得標之死會會員，依互助會契約，無論由何人
    得標，均有按期繳交會款之義務，故對已得標之死會會員並
    無詐欺可言，亦即被告所詐取者，應僅限於活會會員繳納之
    會款，而不及於死會會員所繳納之會款。本件10日會及20日
    會中被告所詐得各次活會會款金額其計算方式為：3000元×
    〔總會數- 被冒標該次會數+ 被冒標之會員數〕（詳如附表
    編號一、二所示），合計共詐得499萬5千元。
六、按刑法於94年2 月2 日修正公佈，並於95年7 月1 日施行，
    修正後刑法已刪除第56條連續犯、第55條牽連犯之規定，且
    第33條第5 款就罰金刑最低額亦已提高算之，經比較較結果
    ，仍應適用對被告有利之行為時法之刑法規定。
七、按一般民間互助會競標係由參與者以標單簽寫會員姓名、標
    息，而以所寫標息最高者為得標，是標單係屬在紙上書寫之
    文字而依習慣及約定足以為表示一定用意之證明，依刑法第
    220 條第1 項規定以文書論。被告於本院審理中亦供承開標
    時均有在紙張上書寫名字及標息，核被告所為，係犯刑法第
    216 條、第210 條、第220 條第1 項之行使偽造準私文書罪
    及同法第339 條第1 項之詐欺取財罪。被告偽造乙○○、丙○○、宋劉明珠、張簡秀全、丁○○、范日新、邱麗芝署押
    之行為為偽造準私文書行為之部分行為，又其偽造準私文書
    之低度行為，復為行使之高度行為所吸收，均不另論罪。被
    告如附表所示數次行使偽造準私文書及詐欺取財行為，時間
    緊接，方法相同，顯各係基於概括犯意而反覆為之，各為連
    續犯，爰依修正前刑法第56條之規定，分別論以一偽造準私
    文書及詐欺取財罪，並均加重其刑。被告所犯上開連續行使
    偽造準私文書罪及連續詐欺取財罪之間，有方法目的之牽連
    關係，為牽連犯，應依修正前刑法第55條之規定，從一重之
    連續行使偽造準私文書罪論處。被告每次偽造投標單冒標得
    標後，向多數活會會員詐取財物，侵害多數人法益，係一行
    為觸犯數個相同詐欺取財罪名，為同種想像競合犯，應依刑
    法第55條規定，從一重處斷。本件公訴人雖僅就被告冒標邱
    麗芝部分起訴，惟本院認定被告其餘冒標詐財部分均與起訴
    事實有連續犯裁判上一罪之關係，本院自得一併審理之。
八、原審為被告論罪科刑之判決，固非無見，惟查：(一)、證人宋
    劉明珠已證稱10日會部分，伊參加2 會，用伊名字標1 會，
    另一會以宋管菁名義係活會等語明確，則被告冒標此部分當
    係僅宋管菁名義1 會，原判決認被告此部分冒標宋劉明珠、
    宋管菁各1 會，即有違誤，(二)、被告冒標乙○○10日會部分
    共有8 會，20日會部分共有9 會，原判決僅認定10日會部分
    為7 會、20日會為6 會；另冒標丁○○10日會3 會，原判決
    只認定2 會；另冒標丙○○20日會部分4 會，原判決只認定
    3 會，均有未當，被告上訴意旨辯稱伊只有冒標邱麗芝部分
    云云，指摘原判決不當，雖無理由，惟原判決既有可議，自
    應予撤銷改判，爰審酌被告召集如附表所示之互助會，竟不
    思以正當之手法經營，為圖一己私利，而利用擔任互助會會
    首之機會，冒用告訴人之名義投標如附表所示之互助會，致
    生損害於各該互助會之活會會員，顯見惡性非輕，且經通緝
    到案，犯後猶飾詞狡辯，避重就輕推諉給乙○○，態度不佳
    ，詐得金額高達499 萬5000元較原審認定詐欺金額多，惟念
    及其無前科，有臺灣高等法院被告前案紀錄表1 份在卷可考
    ，並有陸續返還部分會員款項等一切情狀，量處如主文所示
    之刑，以示儆懲。至被告於如附表編號一、二所示之標單上
    偽造告訴人乙○○等人之署押，因被告上開互助會開標後即
    將標單丟掉，業據證人戊○○、被告供述在卷（見原審卷第
    197 頁），應認該標單均已滅失，則標單上之偽造前揭告訴
    人等之署押亦已隨之滅失，爰不為沒收之諭知，併此敘明。
據上論斷，應依刑事訴訟法第369 條第1 項前段、第364 條、第
299 條第1 項前段，第339 條第1 項、第216 條、第220 條第1
項、第210 條、第55條、修正前第56條、修正前第55條，罰金罰
鍰提高標準條例第1條前段判決如主文。
本案經檢察官張其主到庭執行職務。
中　　華　　民　　國　　96　　年　　12　　月　　24　　日
                  刑事第三庭    審判長法  官   周賢銳
                                      法  官   謝宏宗
                                      法  官   趙文淵
以上正本證明與原本無異。
如不服本判決應於收受本判決後10日內向本院提出上訴書狀，其
未敘述上訴理由者，並得於提起上訴後10日內向本院補提理由書
狀（均須按他造當事人之人數附繕本）「切勿逕送上級法院」。
中　　華　　民　　國　　96　　年　　12　　月　　24　　日
                                      書記官   賴梅琴
 附表一：10日會（88年10月10日至93年11月10日，共82會）
┌─┬────┬──┬────┬──┬────────────┬─────┐
│  │        │    │        │    │  詐欺金額              │          │
│編│會員姓名│冒標│　冒標  │冒標│  3000x(82-冒標會數+被冒│備　　　註│
│號│        │會數│　日期  │金額│  標人數)= 詐欺金額     │          │
│  │        │    │        │    │                        │          │
├─┼────┼──┼────┼──┼────────────┼─────┤
│1 │丙○○  │ 15 │89.09.10│1000│3000×(82-15+1)=204,000 │被冒標人為│
│  │        │    │        │    │                        │丙○○1 人│
│  │        │    │        │    │                        │次        │
├─┼────┼──┼────┼──┼────────────┼─────┤
│2 │乙○○  │ 22 │90.02.10│3320│3000×(82-22+2)=186,000 │被冒標人為│
│  │(李啟湖)│    │        │    │                        │丙○○、陳│
│  │        │    │        │    │                        │玉2 人次│
│  │        │    │        │    │                        │，以下類推│
│  │        │    │        │    │                        │。        │
├─┼────┼──┼────┼──┼────────────┼─────┤
│3 │乙○○  │ 27 │90.06.10│3620│3000×(82-27+3)=174,000 │          │
│  │(陳玉勤)│    │        │    │                        │          │
├─┼────┼──┼────┼──┼────────────┼─────┤
│4 │張簡秀全│ 32 │90.10.10│2420│3000×(82-32+4)=162,000 │          │
├─┼────┼──┼────┼──┼────────────┼─────┤
│5 │丙○○  │ 34 │90.11.10│2620│3000×(82-32+5)=159,000 │          │
├─┼────┼──┼────┼──┼────────────┼─────┤
│6 │乙○○  │ 35 │90.12.10│2880│3000×(82-35+6)=159,000 │          │
├─┼────┼──┼────┼──┼────────────┼─────┤
│7 │丁○○  │ 37 │91.01.25│1860│3000×(82-37+7)=156,000 │          │
│  │(阿香)  │    │        │    │                        │          │
├─┼────┼──┼────┼──┼────────────┼─────┤
│8 │邱麗芝  │ 39 │91.03.10│1520│3000×(82-39+8)=153,000 │          │
├─┼────┼──┼────┼──┼────────────┼─────┤
│9 │宋劉明珠│ 41 │91.04.25│1200│3000×(82-41+9)=150,000 │          │
│  │(宋管菁)│    │        │    │                        │          │
├─┼────┼──┼────┼──┼────────────┼─────┤
│10│乙○○  │ 47 │91.09.10│1860│3000×(82-47+10)=135,000│          │
│  │(余秋雲)│    │        │    │                        │          │
├─┼────┼──┼────┼──┼────────────┼─────┤
│11│乙○○  │ 51 │91.12.10│2160│3000×(82-51+11)=126,000│本會或係冒│
│  │(陳秋蓮)│    │        │    │                        │標丁○○之│
│  │        │    │        │    │                        │會        │
├─┼────┼──┼────┼──┼────────────┼─────┤
│12│范日新  │ 53 │92.01.25│2100│3000×(82-53+12)=123,000│          │
│  │(劉錦興)│    │        │    │                        │          │
├─┼────┼──┼────┼──┼────────────┼─────┤
│13│乙○○  │ 56 │92.04.10│1620│3000×(82-56+13)=117,000│          │
├─┼────┼──┼────┼──┼────────────┼─────┤
│14│邱麗芝  │ 58 │92.05.10│1520│3000×(82-58+14)=114,000│          │
├─┼────┼──┼────┼──┼────────────┼─────┤
│15│丁○○  │ 59 │92.06.10│1420│3000×(82-59+15)=114,000│本會或係冒│
│  │(陳秋蓮)│    │        │    │                        │標乙○○之│
│  │        │    │        │    │                        │會        │
├─┼────┼──┼────┼──┼────────────┼─────┤
│16│乙○○  │ 61 │92.07.25│1660│3000×(82-61+16)=111,000│          │
│  │(陳玉花)│    │        │    │                        │          │
├─┼────┼──┼────┼──┼────────────┼─────┤
│17│丁○○  │ 62 │92.08.10│1300│3000×(82-62+17)=111,000│          │
├─┼────┼──┼────┼──┼────────────┼─────┤
│18│乙○○  │ 64 │92.10.10│1260│3000×(82-64+18)=108,000│          │
│  │(李啟湖)│    │        │    │                        │          │
└─┴────┴──┴────┴──┴────────────┴─────┘
 註：被告冒標金額合計2,562,000元。
 附表二：20日會（90年4月20日起至94年4月20日止，共72會）
┌─┬────┬──┬────┬──┬────────────┬─────┐
│  │        │    │        │    │  詐欺金額              │          │
│編│會員姓名│冒標│　冒標  │冒標│  3000x(72-冒標會數+被冒│備　　　註│
│號│        │會數│　日期  │金額│  標人數)= 詐欺金額     │          │
│  │        │    │        │    │                        │          │
├─┼────┼──┼────┼──┼────────────┼─────┤
│1 │乙○○  │ 2  │90.05.20│2000│3000×(72-2+1)=213,000  │被冒標人為│
│  │(邱淑珍)│    │        │    │                        │乙○○1 人│
│  │        │    │        │    │                        │次        │
├─┼────┼──┼────┼──┼────────────┼─────┤
│2 │乙○○  │ 7  │90.09.05│2000│3000×(72-7+2)=201,000  │被冒標人為│
│  │(陳玉花)│    │        │    │                        │乙○○2 人│
│  │        │    │        │    │                        │次        │
├─┼────┼──┼────┼──┼────────────┼─────┤
│3 │張簡秀全│ 11 │90.11.20│1360│3000×(72-11+3)=192,000 │被冒標人為│
│  │(秀全)  │    │        │    │                        │乙○○、張│
│  │        │    │        │    │                        │簡秀全3 人│
│  │        │    │        │    │                        │次以下類推│
├─┼────┼──┼────┼──┼────────────┼─────┤
│4 │丙○○  │ 14 │91.01.20│1360│3000×(72-14+4)=186,000 │          │
│  │(翁玉雲)│    │        │    │                        │          │
├─┼────┼──┼────┼──┼────────────┼─────┤
│5 │乙○○  │ 15 │91.02.20│1080│3000×(72-15+5)=186,000 │          │
├─┼────┼──┼────┼──┼────────────┼─────┤
│6 │乙○○  │ 22 │91.07.05│1110│3000×(72-22+6)=168,000 │          │
│  │(李啟湖)│    │        │    │                        │          │
├─┼────┼──┼────┼──┼────────────┼─────┤
│7 │丙○○  │ 23 │91.07.20│1210│3000×(72-23+7)=168,000 │          │
├─┼────┼──┼────┼──┼────────────┼─────┤
│8 │丙○○  │ 28 │91.11.05│2000│3000×(72-28+8)=156,000 │          │
├─┼────┼──┼────┼──┼────────────┼─────┤
│9 │乙○○  │ 32 │92.01.20│1430│3000×(72-32+9)=147,000 │          │
│  │(陳玉花)│    │        │    │                        │          │
├─┼────┼──┼────┼──┼────────────┼─────┤
│10│乙○○  │ 35 │92.03.20│1380│3000×(72-35+10)=141,000│          │
├─┼────┼──┼────┼──┼────────────┼─────┤
│11│張簡秀全│ 36 │92.04.20│1520│3000×(72-36+11)=141,000│          │
│  │(秀全)  │    │        │    │                        │          │
├─┼────┼──┼────┼──┼────────────┼─────┤
│12│乙○○  │ 38 │92.05.20│1260│3000×(72-38+12)=138,000│          │
│  │(陳玉花)│    │        │    │                        │          │
├─┼────┼──┼────┼──┼────────────┼─────┤
│13│乙○○  │ 40 │92.07.05│910 │3000×(72-40+13)=135,000│          │
├─┼────┼──┼────┼──┼────────────┼─────┤
│14│乙○○  │ 42 │92.08.20│1100│3000×(72-42+14)=132,000│          │
├─┼────┼──┼────┼──┼────────────┼─────┤
│15│丙○○  │ 44 │92.09.20│1210│3000×(72-44+15)=129,000│          │
└─┴────┴──┴────┴──┴────────────┴─────┘
 註：被告冒標金額合計2,433,000元。
